Inventaris van de archieven van de Spar Centrale met daarbij gedeponeerde archieven over de jaren 1932-2008
Nationaal Archief, Den Haag
- ARCHIEF VAN DE SPAR CENTRALE, 1.
  - Bedrijfsleiding, 1.2.
    - Commissarissen, 1.2.2.
      - Stukken betreffende vergaderingen van de Raad van Commissarissen en gecombineerde vergaderingen van de Raad van Commissarissen van de Spar Centrale en de Spar Beleggingsmaatschappij Nederland., 1990-2003; 19
    - Interne organen, 1.2.3.
      - Vergaderingen, 1.2.3.1.
        - Notulen van gezamenlijke vergaderingen van de Spar Centrale en vereniging De Spar., 1942-1943; 630
        - Stukken betreffende de Kleine Commissie inzake Spar-structuur., 1961-1962; 566
        - Verslagen van de werkgroep Organisatie., 1964-1965; 564
        - Overzichten (resumés) van besproken punten in commissievergaderingen., 1964-1969; 558
        - Stukken betreffende de werkcommissie Spar-NBC-HOBO over de vorming van een gezamenlijke onderneming., 1965-1967; 683
        - Stukken betreffende de juridische herstructurering van Spar Nederland naar aanleiding van het protocol van 1990., 1993-1994; 429
          Dit protocol is bedoeld om de eenheid binnen de Spar kenbaar te maken onder het bewind van de twee met elkaar conflicterende eigenaren Schuitema en Unigro.
        - Ingekomen verslagen van vergaderingen van de commissie Spar Formule Toetsingscommissie (FTC), “Spar Rood” in Unigro., 1994-1996; 428
        - Stukken betreffende de commissie Spar Formule Toetsingscommissie (FTC)., 1994 november – 1999 januari; 288
      - Directie en constitutie, 1.2.3.2.
        - Akte van oprichting, verleden voor P. Libourel, notaris te Delft met grosse van de aldaar gedeponeerde statuten., 1935; 530
        - Stukken betreffende financiële transacties van F. Hanf als directeur van de Spar Centrale en de verrekening van zijn schulden., 1938-1967; 531
        - Teksten van redevoeringen van H. Hoogenbirk als directeur., Z.j. (vóór 1966); 540
        - Stukken betreffende het ontslag van D.M. Groeneveld als directeur en zijn schade­loosstelling., 1968-1972; 527
        - Verzameling fotokopieën van rapporten onder de titel Overzicht activiteiten rond Sparstruktuur 1960-1969, verspreid door de Spar Centrale., 486
        - Nota’s van L. Vink inzake de structuur van De Spar en verslagen van vergaderingen van de Struktuurcommissie., 1976-1979; 421
        - Invitatie voor het afscheid van J. Hoeksema met tekst van zijn afscheidsrede., 1987 april; 636
        - Spar beleidsnota 1984 met bijlagen., 1983; 580
        - Teksten van redevoeringen, uit te spreken door W. van Woerden als directeur, met aantekeningen voor informele toespraken, gegevens voor door hem bij te wonen internationale congressen en Public Relations-rapporten., 1990-2000; 368
    - Kantoor, 1.2.4.
      - Vergaderingen, 1.2.4.1.
        - Notulen van werkvergaderingen van de Spar Centrale., 1940 april – november; 183
        - Brochure Werkoverleg De Spar november 1968-1969., 253
        - Werkplannen en taakomschrijvingen van het Centraal Buro Spar Nederland, de Vereniging “De Spar” en de stuurgroepen., 1970-1973; 403
        - Stukken betreffende de herinstelling en vergaderingen van de Nationale Sparwerkgroep., 1989-1992; 224
        - Verslagen van vergaderingen van de Nationale Sparwerkgroep van de Spar Centrale., 1989 oktober – 1992 april 18; 386
      - Correspondentie, 1.2.4.2.
        - Ingekomen post, alfabetisch op afzender geordend. 1981-1990, div.nrs.
          - 1981 A-Z, 1
          - 1982-1983 A-G, 8
          - 1982-1983 H-P, 9
          - 1982-1983 Q-Z, 10
          - 1984-1986 A-L, 193
          - 1984-1986 M-Z, 79
          - 1987-1989: A-J, 178
          - 1987-1989 K-Z, 192
          - 1990 A-Z, 338
        - Circulaires van de centrale en doorslagen van uitgaande brieven., 1973-1975; 548, 551-552
          - Alfabetisch geordende stukken.., 551; 1973
          - “Dagkopieën.”Doorslagen van uitgaande brieven., 552; 1974 januari – 1975 januari 21
          - Circulaires en alfabetisch geordende correspondentie aan de afdelingen 1974 maart – 1975 maart, 548
        - Kopieën van uitgaande brieven en circulaires, genummerd., 1981-1993; div.nrs.
          - 1981 januari 1 – maart 23, genummerd 1-103, 2
          - 1981 maart 23 – juli 8, genummerd 104-225, 3
          - 1981 juli 8 – september 23, genummerd 225-610, 4
          - 1981 oktober- december, genummerd 611-915, 5
          - 1983 januari – februari, genummerd 1-215, 11
          - 1983 maart – mei 2, genummerd 216-294, 12
          - 1985 januari – maart 12, genummerd 1-153, 21
          - 1985 maart 12 – mei 31, genummerd 154-299, 25
          - 1985 mei 31 – augustus 15, genummerd 300-479, 24
          - 1985 augustus 21 – november 28, genummerd 480-675, 23
          - 1986 april 18 – juni 30, genummerd 263-412, 143
          - 1986 juli 2 – augustus 15, genummerd 413-540, 67
          - 1986 augustus 15 – oktober 20, genummerd 541-700, 65
          - 1986 oktober 20 – december 12, 80
          - 1986 december 12 – 1987 maart 25. genummerd 1986/716 – 1987/317, 66
          - 1987 maart 26 – mei 27, genummerd 118-255, 136
          - 1987 mei 29 – september 7, genummerd 256-394, 72
          - 1987 september 3 tot november 19, genummerd 395-600, 115
          - 1987 november 20 – 1988 februari 18, genummerd 601-750, 130
          - 1988 februari 29 – mei 4, genummerd 751-900, 87
          - 1988 mei 5 - december, genummerd 900-999/1-59, 140
          - 1989 januari – mei, genummerd 1-50, 68
          - 1989 mei 30 – 1990 november 14 (“Den Bosch”), 247
          - 1990 november 20 – 1992 april 7, 29
          - 1992 april 16, genummerd 101 – 1993 februari 9, genummerd 17, 388
          - 1993 februari – december, genummerd 21-207, 355
          - Ingekomen overlijdensberichten, 742; 1977-1979
        - Circulaires aan de Raad van Commissarissen., 1978-1988; 71, 78
          - 1978-1979, 71
          - 1987-1988, 78
        - Directiemededelingen, circulaires aan directeurs van afdelingen., 1982-1987; 17, 55
          - 1982-1985, 17
          - 1986–1987, 55
        - Afschriften van uitgaande informele correspondentie van de Spar Centrale, ongenummerd., 1989 januari 26 – 1999 januari 11; 365
      - Verslagen, 1.2.4.3.
        - Jaarverslagen van De Spar en de Spar Centrale, gedrukt over 1959-1971, 1960-1972; 633
        - Financiële jaarverslagen en bedrijfsjaarverslagen. Gedrukt voor interne verspreiding., 1964-1970; 514
        - Verspreide brochures van de Internationale Spar Centrale. 1979-1993, 202
        - Verzamelingen van Spar Kerngegevens over de jaren 1975-1990, verspreid door de Vereniging “De Spar”, 1985-1991; 375-377, 379-381
          De gegevens over omzet, productie, personeelsbestand, vestiging van winkels, economische statistiek en goederenhandel in het algemeen, etc. zijn gerubri­ceerd volgens een bepaalde code. De oudere gegevens zijn over langere periodes verzameld.
          - Gegevens over 1975-1989., 375; 1985-1990
          - Gegevens over 1976-1989., 376; 1985-1990
          - Gegevens over 1985-1989, code 005-017.4, 379; 1985-1990
          - Gegevens over 1986-1989, 377; 1986-1990
          - Gegevens over 1986, code 015.1-9.01.1, met codelijst., 380; 1986-1990
          - Gegevens over 1988-1990, met correspondentie., 381; 1988-1991
        - Spar Kerngegevens, geordend op jaar., 1983-1993; 69, 447
          - Niet gebundelde jaarstukken, 69; 1983-1986
          - Gebundelde circulaires., 447; 1990, 1992, 1993
      - Financiële administratie, 1.2.4.4.
        - Organisatie van de financiële controle, 1.2.4.4.1.
          - Stukken van de Werkgroep financiering etc., 1964 juni; 556
          - Stukken betreffende de Controlecommissie., 1966 november; 597
          - Stukken betreffende de Commissie Interim Centrale Zegelkas (ICZ), 1968-1971; 554
          - Stukken betreffende de Commissie Verdeelsleutel tot regeling van de verdeling van de kosten van de Spar Centrale over de Sparorganen., 1971; 492
          - Correspondentie van de Spar Boekhoudcentrale met W.F. van Wijck over jaarrekeningen en andere boekhoudaangelegenheden., 1968-1975; 413
          - Stukken betreffende regelingen met de detaillistenvereniging VDB en de verantwoording tegenover de VDB, met rekeningen., 1985; 195
          - Correspondentie van Unigro met Baggerman accountants b.v. over hun advisering inzake het kostenmanagement., 1994 – 1998 november; 389
          - Correspondentie met Baggerman Accountants over begrotingen, jaarrekeningen e.d., 1999; 63
        - Boekhouding en financiële verantwoording, 1.2.4.4.2.
          - Jaarrekeningen van De Spar, 1940-1991; 712-716, 733-734
            - Over 1939/40 -1950/51., 714; 1940-1951
            - Over 1951/52-1953/54., 715; 1952-1954
            - Over 1954/55-1960/61, met accountantsrapporten., 712; 1955-1961
            - Over 1961/62 -1971/72, met accountantsrapporten., 713; 1962-1972
            - Over 1972/3-1975/76., 716; 1973-1976
            - Over 1977-1982., 733; 1978-1983
            - Over 1983-1990., 734; 1984-1991
          - Jaarrekeningen en nota’s van aangifte voor de inkomstenbelasting van de Spar Centrale., 1971-1985; 394
          - Grootboeken van de Spar Centrale., 1979-1987; 274
          - Journaalstaten van de Spar Centrale, de Vereniging “De Spar”, de SBMN en De Lange b.v., 1980-1989; 214-217
            - 1980-1982, 214
            - 1983-1984, 215
            - 1985-1986, 216
            - 1987-1989, 217
          - Dossiers inzake aangifte van de vennootschapsbelasting van de Spar Centrale, met jaarrekeningen., 1984-1990; 316
          - Stukken betreffende de berekening van de begroting van de centrale voor 1987, 1988 en 1991., 1987-1991.; 194
          - Gezamenlijk geadministreerde stukken voor de begroting en de jaarrekening van de Spar Centrale, de Vereniging “De Spar”, de SBMN en het grossiersbedrijf v.h. De Lange b.v., 1990-1997; div.nrs.
            - 1990-1991, 371
            - Grootboekuitdraai 1991, 33
            - 1992-1995, 374
            - Over 1993-1995, 385; 1995-1996
            - 1994-1995, 420
            - Over 1995, met stukken betreffende Hans van Woerden b.v., 297; 1996
            - 1995-1997, 419
              Zie ook inv.nr. 58.
          - Accountantsrapporten over Sparorganen. 1993, 1994, 1997-2000; 339
          - Accountantsrapporten, jaarrekeningen en begrotingen van de Spar Centrale, de Vereniging “De Spar” en de SBMN., 1996-2000; 61
          - Boekhoudkundige jaarbescheiden ter voorbereiding van financiële jaarverslagen., 1994-1995; 57
          - Financiële jaarstukken met toelichtingen van de SBMN en Van Woerden b.v., opgesteld door Unigro, met begroting., 1995; 327
      - Personele en materiële voorzieningen, 1.2.4.5.
        - Dossier “G. Kamminga, Sneek” stukken betreffende de kostenberekeningen voor kantoor en personeel., 1958-1969; 469
        - Verzekeringspolissen, met correspondentie., 1967-1986; 98
        - Persmappen ter gelegenheid van de opening van het Europahuis op 11 juni 1964, met pentekening van het Europahuis., 521
        - Stukken betreffende het beheer en de exploitatie van een pand als Europahuis., 1973-1975; 498
        - Stukken betreffende door de Spar Centrale georganiseerde activiteiten in het kader van internationale uitwisselingen van jongeren via de Internationale Spar Centrale., 1981-1988; 52
        - Stukken betreffende de verhuur aan en inrichting van een kantoorruimte voor het Fiscaal Adviesbureau FABA., 1984; 100
        - Stukken betreffende verzekeringspolissen, beëindigd in verband met de verhuizing van het kantoor naar ’s-Hertogenbosch., 1984-1991; 199
        - Stukken betreffende pensioenregelingen., 1986; 99
        - Correspondentie over aanbiedingen van kinderzegels en UNICEF-kerstkaarten., 1988 december; 815
        - Stukken betreffende de regeling van de verslaglegging en de personele administratie na de verhuizing van het kantoor van Amersfoort naar ’s-Hertogenbosch., 1989; 283
        - Overzicht van het archiefoverzicht van de Spar Centrale., 1990; 425
      - Externe betrekkingen, 1.2.4.6.
        - Algemeen, 1.2.4.6.1.
          - Verzamelde statuten en ander bewijsmateriaal van de Vereniging De Spar, De Internationale Spar Centrale en divers Sparorganen en –vestigingen in het buitenland., 1941-1980; 64
          - Notulen van vergaderingen van leden van de Vereniging De Spar, van het aandeelhou­dersoverleg van de SBMN, en van de Fa. b.v. v.h. De Lange., 1988-1989.; 81
        - Vereniging “De Spar”, 1.2.4.6.2.
          - Verzamelde stukken betreffende de oprichting van de Vereniging “de Spar”, met statuten en huishoudelijke reglementen van de vereniging en zijn afdelingen. Doorslagen en stencils, met groepsfoto., 1941-1951 en z.j.; 304
          - Ingekomen stukken betreffende bestuursvergaderingen van de Vereniging “De Spar”., 1967-1979; div.nrs.
            - 1967-1970, 243
            - 1971 februari-1977 september, 180
            - 1978-1979, 450
          - Ingekomen stukken van het dagelijks bestuur van de vereniging “De Spar”, div.nrs.
            - 1977-1978, met stukken van de ledenraad. 1975-1978., 443; 1975-2001
            - Vergaderstukken., 449; 1977
            - Vergaderstukken., 451; 1980
            - 1983-1984, 145
            - 1987-1988, 147
            - 1989, 127
            - Vergaderstukken., 433; 1989 juni – 1994 maart
            - Vergaderstukken., 234; 1994
            - Correspondentie over vergaderingen., 175; 1989-2001
        - Internationale Spar Centrale en vereniging Spar International, 1.2.4.6.3.
          - Raad van Commissarissen, 1.2.4.6.3.1.
            - Stukken betreffende vergaderingen van de Raad van Commissarissen (Aufsichtsrat) van de Internationale Spar Centrale., 1988-1990; div.nrs.
              - Ingekomen rapporten en correspondentie, “diversen”., 290; 1988-1990
              - 1989 juni – november, 144
              - 1989 maart – 1990, 292
              - 1989 november -1990, 220
            - Ingekomen verslagen van de ISC Board meetings van de Raad van Commissarissen van Spar International., 1992; 281
          - Overige organen, 1.2.4.6.3.2.
            - Bewijzen van aandeel in de Internationale Spar Centrale., 1956; 730
            - Stukken betreffende algemene aandeelhoudersvergaderingen van de Internationale Spar Centrale., 1961-1971; 625
            - Stukken betreffende vergaderingen van de Vereniging Interspar en haar dagelijks bestuur., 1962-1967 november; 626
          - Financiële betrekkingen, 1.2.4.6.3.3.
            - Stukken betreffende een technische bijstandsafspraak van de internationale Spar Centrale met Valdisfinances S.A., 1988-1990.; 174
            - Stukken betreffende de Interspar Finance Amsterdam Group IFAG., 1981-1995; div.nrs.
              - Ingekomen stukken betreffende vergaderingen van de IFAG, 321; 1981 april – 1990 juli
              - Ingekomen mededelingen van de IFAG., 336; 1988-1991
              - Correspondentie met de IFAG over diverse internationale aangelegenheden., 282; 1989
              - Stukken betreffende door de IFAG af te sluiten contracten., 367; 1990-1995
            - Ingekomen financiële jaarstukken van de Internationale Spar Centrale, de IFAG en de Intergroup Trading (IGT)., 1995-1998; 384
          - Correspondentie, 1.2.4.6.3.4.
            - Correspondentie met Sparvestigingen in Frankrijk en Duitsland., 1954-1959; 541
            - Ter voorlichting verspreide stukken over de organisatie van de Internationale Spar, het Sparstelsel van vrijwillige filialen en de werking van Sparvestigingen in het buitenland., 1957-1964; 622
              Frans, Duits, Engels
            - Correspondentie met de Internationale Spar Centrale, de Vereniging Interspar en hun organen., 1961-1998; div.nrs.
              - Apart gehouden belangrijke stukken., 250; 1961-1970
              - Agenda’s, notulen en bijlagen., 440; 1989 oktober – 1993 februari
              - Ingekomen rapporten., 233; 1990-1993
              - 1994 november – 1996 juli, 337
              - Agenda’s, notulen en bijlagen., 354; 1994-1998
            - Ingekomen jaarverslagen, voorlichtingsbrochures en verslagen van jaarvergaderingen van Spar International, de Internationale Spar Centrale en Intergroup Trading (IGT), 1971-1992 en z.j.; 401
            - Correspondentie met BV Intergroup Trading (IGT), 1973; 494
            - Adreslijsten van bij de Spar aangesloten grossiers en winkels, vestigingen in het buitenland en met de Spar corresponderende overheids- en bedrijfsorganen., 1987; 113
            - Kaartjes van Europese landen met plaatsen van Sparvestigingen, met adreslijsten., 1973; 303
            - Ingekomen verslag van een reis van consultants van Spar Oostenrijk en de Internationale Spar Centrale naar Japan en Singapore., 1984 mei 11; 765
            - Internationale Sparstatistiek en documentatie over De Sparlanden en International Sparstatistics., 1974, 1989, 1990, 1992; 479
            - Stukken betreffende een geschil tussen Spar International en Spa Monopole over het gebruik van Sparmerken voor mineraalwater in België., 1996; 350
          - Internationale bijeenkomsten, 1.2.4.6.3.5.
            - Stukken betreffende de organisatie van een vergadering van de Spar Internationale., 1963; 522-523
              - Correspondentie, 522
              - Foto’s, 523
            - Verslagen van internationale Sparcongressen., 1976, 1978, 1979, 1983; 623
            - Verslag van het internationale seminar Advertising and sales promotion in Madrid., 1978 november; 624
            - Verslagen van het Internationaal Sparcongres met notulen van jaarverslagen., 1980, 1984, 1985; 766
            - Stukken betreffende een internationaal Sparcongres in Tokio, 1985; 307
            - Foto’s van een grote bijeenkomst van de Internationale Spar Centrale. Mogelijk het Internationale congres in Tokio, 1985, z.j.; 251
            - Stukken betreffende het internationaal Sparcongres in Zuid-Afrika., 1990-1991; 400
            - Ingekomen stukken betreffende het internationaal Sparcongres in Hamburg., 1993; 393
            - Stukken betreffende het internationaal Sparcongres., 2007; 780
          - Publicaties, 1.2.4.6.3.6.
            - Exemplaren van het bulletin International Exchange., 1968-1973; 249, 491
              - Geliasseerd bestand, met correspondentie van de centrale met internationale sparorganen., 491; 1968-1973
              - Niet bij het bestand aangetroffen nummers., 249; 1968-1973
            - Contact international, orgaan van Spar International., 1986-2003; div.nrs.
              - 1986 – 1987/10, 190
              - 1990/10-1993/9, 424
              - 1993/11-1999 juni/juli, 438
              - 1999 september – 2003/4, 75
              - 2003/5 – 2008/2, 298
        - Overige Sparorganen, 1.2.4.6.4.
          - Stukken betreffende een samenwerkingsovereenkomst van het Spar Waarborgfonds met de Nederlandse Middenstandsbank., 1956, 1957; 732
            Als bijlage is een daarvoor aangevraagd notarieel afschrift van de oprichtingsakte uit 1952 gevoegd.
          - Stukken betreffende de Stichting Sparbelangen., 1972-1976; 26, 729
            - Stukken betreffende de voorbereiding van de oprichting van de stichting en contracten daarover met grossiers., 26; 1972-1974
            - Stukken betreffende de oprichting en de ontbinding van de stichting, 729; 1973-1976
          - Stukken betreffende het Nationale Spar Marketingcentrum en de Spar Marketing Centrale, 1978-1986; div.nrs.
            - Stukken het voorstel tot oprichting., 47; 1978-1983
            - Accountantsrapporten., 412; 1978, 1979
            - Diverse door de centrale opgestelde werkboeken en andere stukken over campagnes en advertenties., 308; 1981-1986
            - Rapporten over de oprichting en over marketingsamen­werking., 488; 1982-1983
            - Ingekomen tussentijdse rapportage over de eerste fase., 263; 1983 juli 29
            - Ingekomen stukken van de Raad van Commissarissen van het Marketingcentrum., 82; 1985 februari – maart
            - Spar retail strategy 1985, rapport van het Marketingcentrum, met voorafgaande onderzoeksrap­porten., 753; 1985
          - Stukken betreffende een uitkering van de Bestuur- en Beleggingsmaatschappij BBM., 1988; 97
          - Stukken betreffende de Spar Beleggingsmaatschappij Nederland (SBMN)., 1973-1993; 77, 546
            - Correspondentie met de Raad van Commissarissen., 546; 1973-1975
            - Correspondentie “diversen”., 77; 1988-1993
          - Jaarverslagen van de commerciële afdeling van de Spar Centrale over 1978-1981., 1980-1982; 752
          - Fotokopie van een bewijs van deelname aan het Garantiefonds voor de Spar Centrale., Z.j.; 817
        - Grossiers, 1.2.4.6.5.
          - Algemeen, 1.2.4.6.5.1.
            - Notulen van vergaderingen van grossiers van de Spar Centrale., 1935-1937 oktober; 181
            - Notulen van vergaderingen van grossiers van de Spar Centrale (1937 november – 1939), met notulen van vergaderingen van de Vergadering van Aandeelhouders en Contractanten (1940-1943)., 1937-1943; 182
            - Stukken met gedenkwaardigheden over Spargrossiers in Nijmegen, Roosendaal, Purmerend, Venlo en Zoetermeer., 1940-1957; 13
            - Contracten, volmachten en reglementen van de Spar Centrale met betrekking tot grossiers en bevoegdheden van grossiers, met bedrijfsvergunning., 1941-1961; 718
            - Ingekomen “spiegelingsnota’s” van een onderzoeksbureau Van der Graaff over de soliditeit en kwaliteit van ondernemers als grossiers., 1947-1958; 538
            - Stukken betreffende contractantenvergaderingen., 1948-1989; div.nrs.
              - 1948-1950, 653
              - 1951-1955, 746
              - 1954 augustus – 1957 maart 13, 654
              - 1957 maart 13 – 1960, 655
              - 1961-1965, 656
              - 1966-1967 juni, 657
              - 1967 juli – 1968, 659
              - 1969 – 1972 september, met stukken betreffende vergaderingen van Spargrossiers, 446
              - 1977 februari – november, 92
              - 1978-1980, 128
              - Met circulaires aan de contractanten., 70; 1981-1982
              - 1983-1987, 163
              - 1988-1989, 46
              - 1989, 129
            - Ingekomen accountantsrapporten betreffende de fa. Dunar en A, Akkerman in Rotterdam., 1950-1952; 537
            - Ter documentatie verzamelde stukken over contracten en verhoudingen tussen grossiers en detaillisten, franchise e.d., 1955-1970; 800
            - Correspondentie over de groothandelsomzet., 1971-1980; 102
            - Ingekomen procedurevoorstel voor een onderzoek naar de mogelijkheden van bunde­ling van belangen van de Spargrossiers, opgesteld door Klijngeld, Kraayeveld & Co, met concepten en aantekeningen., 1970 maart en z.j.; 485
            - Correspondentie met contractanten en bijlagen., 1990-1995; 787
          - Verenigde Distributiebedrijven (VDB), 1.2.4.6.5.2.
            - Verzameling correspondentie over contacten met de Detaillistenvereniging VDB en VDB grossiers, 1976-1981; 682
            - Stukken betreffende de Stichting overleg VDB., 1979-1995; div.nrs.
              - Ingekomen notulen., 114; 1979-1982
              - Ingekomen notulen., 110; 1983-1985
              - Ingekomen notulen., 73; 1986-1990
              - Ingekomen notulen., 331; 1991-1995
              - Persmap van de Stichting Overleg VDB., 791; 1988 juni 11
            - Stukken betreffende bestuursvergaderingen van de VDB., 1977-1994; div.nrs.
              - Notulen tijdens de reorganisatie van de VDB, met stukken van de Werkgroep Structuurcommissie., 117; 1977-1979
              - 1980-1983, 86
              - 1984-1988, 325
              - 1988 juli – 1991, 122
              - Notulen 1992-1994, 293
            - Ingekomen jaarverslagen van de VDB., 1979-1995; div.nrs.
              - Met accountantsrapporten en bijlagen., 409; 1979-1985